【裁判字號】    95,交聲,403
【裁判日期】    950616
【裁判案由】    違反道路交通管理處罰條例聲明異議
【裁判全文】
臺灣臺北地方法院交通事件裁定  九十五年度交聲字第四０三號
原處分機關  臺北市交通事件裁決所
異  議  人  甲○○
即受處分人
上列受處分人因違反道路交通管理處罰條例案件，對於臺北市交
通事件裁決所民國九十五年四月六日所為之處分（原處分案號：
北市裁三字第裁二二—一ＡＡ八一六八八二號），聲明異議，本
院裁定如下：
    主  文
原處分撤銷。
甲○○汽車駕駛人停車時，在禁止臨時停車處所停車，處罰鍰新
臺幣壹仟元。
    理  由
一、按禁止臨時停車線為紅色實線，用以指示禁止臨時停車路段
    ，道路交通標誌標線號誌設置規則第一百六十九條第一項、
    第二項定有明文，又禁止臨時停車處所不得停車，道路交通
    安全規則第一百十二條第一項第一款亦有明文。次按汽車駕
    駛人停車時，在禁止臨時停車處所停車者，處新臺幣（下同
    ）六百元以上一千二百元以下罰鍰，道路交通管理處罰條例
    第五十六條第一項第一款定有明文可參。又小型車在禁止臨
    時停車處所停車而違反道路交通管理處罰條例第五十六條第
    一項第一款規定，行為人逾越應到案期限十五日內繳納罰鍰
    或到案聽候裁決者，依違反道路交通管理事件統一裁罰標準
    表之規定，應裁處罰鍰一千元；此外，逕行舉發違反道路交
    通管理事件，經汽車所有人依通知單之應到案日期前到案，
    並告知違規駕駛人姓名、身分證統一編號及住址者，處罰機
    關應即另行通知違規駕駛人到案依法處理；逾越應到案日期
    ，處罰機關應依道路交通管理處罰條例第八十五條第三項規
    定處罰該汽車所有人，違反道路交通管理事件統一裁罰基準
    及處理細則第二十四條規定甚明。
二、本件異議人即受處分人所有之車號ＡＩ—八六八一號自小客
    車，於民國九十四年十一月十八日九時十五分，在臺北市○
    ○○路九六巷二號，經臺北市停車管理處值勤人員舉發「在
    禁止臨時停車路段停車」之違規，受處分人不服，提出陳述
    ，原處分機關函請舉發單位調查結果，仍認違規事實明確，
    依道路交通管理處罰條例首開規定，裁處罰鍰一千二百元，
    受處分人不服，提出本件異議。其異議意旨略以：受處分人
    未曾於九十四年十一月十八日在光復南路禁止臨時停車路段
    停車，且本件應以汽車為歸責對象，與受處分人無關，原處
    分裁處逾期不繳納罰鍰吊扣駕駛執照等情，亦非合法云云。
三、經查：受處分人所有之車號ＡＩ—八六八一號自小客車，確
    有於上開時間，停放於臺北市○○○路九六巷二號前劃設紅
    色實線處等情，有臺北市停車管理處檢送本院之本件違規採
    證照片一幀附卷可稽（本院卷附該處九十五年五月十九日北
    市停四字第０九五三二六六九０００號書函），而受處分人
    停車地點之紅色實線，確係臺北市交通管制工程處所劃設等
    情，復有該處九十五年一月二十五日北市交工程字第０九五
    三０二一七二００號書函在卷可憑，本件違規事實明確。受
    處分人空言辯稱並未在該路段停車云云，並非可信。又受處
    分人並未於舉發通知單所載應到案日期即九十四年十二月二
    十四日前到案並告知原處分機關另有違規駕駛人及其姓名年
    籍，則原處分機關以受處分人為裁罰對象，並依違反道路交
    通管理事件統一裁罰基準及處理細則第四十三、四十四、六
    十一條規定，於處罰主文併諭知受處分人罰鍰逾期不繳時，
    將易處吊扣駕駛執照，逾期未繳送駕駛執照者，將吊銷駕駛
    執照之處分等情，亦無不合，受處分人上開辯解均非可採。
四、受處分人確有於上開時間在劃設有紅色實線之禁止臨時停車
    路段停車之行為，原處分機關據以裁罰，固非無據，惟受處
    分人以聲明異議狀向原處分機關提出陳述，經原處分機關於
    九十四年十二月二十七日收受等情，有該聲明異議狀附卷可
    憑，足見受處分人逾越應到案期限未逾十五日，依違反道路
    交通管理事件統一裁罰標準表之規定，應裁處罰鍰一千元；
    原處分機關以受處分人逾越到案日期三十日以上之基準，裁
    處受處分人罰鍰一千二百元，難認妥適，本件受處分人之異
    議雖無理由，然原處分機關所為之處分既有上述未妥之處，
    自應由本院撤銷原處分，依道路交通管理處罰條例第五十六
    條第一項第一款及違反道路交通管理事件統一裁罰標準表之
    規定，裁處受處分人如主文第二項所示之罰鍰。
據上論斷，應依道路交通案件處理辦法第二十條前段，裁定如主
文。
中    華    民    國  九十五  年    六    月   十六    日
                  交通法庭法  官  高偉文
以上正本證明與原本無異
如不服本裁定應於送達後五日內向本院提出抗告狀
                          書記官  張華瓊
中    華    民    國  九十五  年    六    月   二十    日


司法院資訊處製作；財團法人民間司法改革基金會備份。
